【裁判字號】    99,易,2604
【裁判日期】    990913
【裁判案由】    違反保護令等
【裁判全文】
臺灣臺中地方法院刑事判決              99年度易字第2604號
公  訴  人  臺灣臺中地方法院檢察署檢察官
被      告  乙○○
上列被告因違反保護令等案件，經檢察官提起公訴（99年度偵字
第12047號），本院判決如下：
    主    文
乙○○犯違反保護令罪，累犯，處拘役伍拾日，如易科罰金，以
新臺幣壹仟元折算壹日。
    犯罪事實
一、乙○○曾因恐嚇案件，經臺灣高等法院臺中分院93年度上易
    字第970號判處有期徒刑一年六月；另因竊盜及毒品危害防
    制條例、竊盜、贓物案件，經臺灣高等法院臺中分院94年度
    上易字第530號及本院93年度訴字第2003號、93年度沙簡字
    第799號、94年度易字第290號分別判處有期徒刑五月、十月
    、二月、三月，定其應執行之刑為有期徒刑一年六月，接續
    執行於民國96年5月29日假釋，至96年12月16日假釋期滿，
    未經撤銷假釋，以已執行完畢論，仍不知悔改。乙○○為丙○○之姪子，二人間具有家庭暴力防治法第3條第4款所稱之
    家庭成員關係。乙○○前因對丙○○實施家庭暴力行為，經
    丙○○聲請本院家事法庭於98年9月14日，以98年度司暫家
    護字第481號核發民事暫時保護令，裁定乙○○不得對丙○○實施身體或精神上不法侵害之行為，亦不得為騷擾行為（
    本院另於99年3月16日核發99年度家護字第75號通常保護令
    ），該暫時保護令裁定於98年9月23日送達乙○○，嗣乙○○於98年9月24日對該暫時保護令裁定提出抗告，復經臺灣
    高等法院臺中分院於98年10月16日，以98年度暫家護抗字第
    75號駁回其抗告。詎乙○○於99年1月13日下午5時10分許，
    在臺中縣大肚鄉○○路85巷30號住處大門內，見丙○○行至
    該處圍牆外車庫欲開車接送其母親甲○○○離去時，竟基於
    違反前開保護令及恐嚇危害安全之犯意，持彈弓朝丙○○方
    向接續射擊二下，同時向丙○○恫嚇稱「要讓你死」等語，
    以此加害生命之事恐嚇丙○○，使丙○○心生畏懼，致生危
    害於安全，而對丙○○實施精神上不法侵害之行為，幸經丙○○適時閃躲始未造成身體上之傷害。
二、案經丙○○訴由臺中縣警察局烏日分局報請臺灣臺中地方法
    院檢察署檢察官偵查起訴。
    理    由
一、訊據被告乙○○雖否認違反保護令等犯行，辯稱伊當時沒有
    持彈弓射擊丙○○，也沒有恐嚇丙○○說要讓他死，伊已忘
    記當時有沒有在家云云。惟查上揭犯罪事實，業據證人即告
    訴人丙○○於偵查及本院審理時指述綦詳，核與證人甲○○○在本院審理時證述之情節相符，並經本院調閱99年度家護
    字第75號通常保護令案卷（含暫時保護令及二審卷）查證無
    訛。佐以證人甲○○○係告訴人丙○○之母、被告之祖母，
    與雙方均為至親關係，其於本院民事庭法官99年3月10日訊
    問時即指稱今年1月13日伊曾見相對人（即被告）拿彈弓要
    射聲請人（即告訴人）；另又表示（98年）9月12日伊沒看
    到相對人要拿棍子打聲請人，伊沒有在場，去年6月14日也
    沒有看到相對人拿石頭要打聲請人等語，並未故為偏袒告訴
    人丙○○，可徵告訴人丙○○及證人甲○○○前開所供應非
    虛捏，被告空言否認上情，無非飾卸之詞，不足採信。此外
    復有本院98年度司暫家護字第481號民事裁定、送達證書影
    本、台中縣警察局烏日分局保護令執行紀錄表、刑案現場測
    繪圖附卷可稽，本件事證明確，被告上揭犯行已堪認定。
二、按家庭暴力防治法所稱之「家庭暴力」，依該法第2條第1款
    規定，係指家庭成員間實施身體或精神上不法侵害之行為。
    本件被告於上揭時地持彈弓朝告訴人丙○○方向射擊，並以
    言語恫嚇告訴人丙○○，使告訴人丙○○產生畏怖心，造成
    精神上之痛苦，自屬家庭暴力防治法所稱精神上不法侵害之
    行為。核被告所為，係犯家庭暴力防治法第61條第1款之違
    反保護令罪及刑法第305條之恐嚇危害安全罪。被告曾因恐
    嚇案件，經臺灣高等法院臺中分院93年度上易字第970號判
    處有期徒刑一年六月；另因竊盜及毒品危害防制條例、竊盜
    、贓物案件，經臺灣高等法院臺中分院94年度上易字第530
    號及本院93年度訴字第2003號、93年度沙簡字第799號、94
    年度易字第290號分別判處有期徒刑五月、十月、二月、三
    月，定其應執行之刑為有期徒刑一年六月，接續執行於96年
    5月29日假釋，至96年12月16日假釋期滿，未經撤銷假釋，
    以已執行完畢論，有台灣高等法院被告前案紀錄表在卷足憑
    ，五年以內故意再犯本件有期徒刑以上之罪，為累犯，應依
    刑法第47條第1項規定加重其刑。又被告係以一行為同時觸
    犯上揭二罪，為想像競合犯，應依刑法第55條規定從一重之
    違反保護令罪處斷。爰審酌被告與告訴人丙○○係叔姪關係
    ，前因對告訴人丙○○實施家庭暴力行為，經告訴人丙○○
    聲請本院核發保護令後，仍未能遵守保護令內容，以上揭手
    段對告訴人丙○○實施精神上不法之侵害，造成告訴人丙○○精神上之痛苦，並致生危害於安全，其行可議，事後復否
    認犯行，不知悔悟等一切情狀，處以如主文所示之刑，並諭
    知易科罰金之折算標準。
據上論斷，應依刑事訴訟法第299條第1項前段，家庭暴力防治法
第61條第1款，刑法第11條前段、第305條、第55條、第47條第1
項、第41條第1項前段，刑法施行法第1條之1第1項、第2項前段
，判決如主文。
本案經檢察官丁○○到庭執行職務。
中    華    民    國     99    年    9    月    13    日
                  刑事第六庭    法  官  鍾堯航
以上正本證明與原本無異。
如不服本判決應於收受判決後10日內向本院提出上訴書狀，並應
敘述具體理由；其未敘述上訴理由者，應於上訴期間屆滿後20日
內向本院補提理由書（均須按他造當事人之人數附繕本）「切勿
逕送上級法院」。
                                書記官  吳淑願
中    華    民    國    99    年    9     月    13    日
附錄論罪科刑法條
家庭暴力防治法第61條
違反法院依第14條第1 項、第16條第3 項所為之下列裁定者，為
本法所稱違反保護令罪，處3 年以下有期徒刑、拘役或科或併科
新臺幣10萬元以下罰金：
一、禁止實施家庭暴力。
二、禁止騷擾、接觸、跟蹤、通話、通信或其他非必要之聯絡行
    為。
三、遷出住居所。
四、遠離住居所、工作場所、學校或其他特定場所。
五、完成加害人處遇計畫。
刑法第277 條第1 項
傷害人之身體或健康者，處3 年以下有期徒刑、拘役或1 千元以
下罰金。
刑法第305條：
以加害生命、身體、自由、名譽、財產之事恐嚇他人，致生危害
於安全者，處二年以下有期徒刑、拘役或三百元以下罰金。

司法院資訊處製作；財團法人民間司法改革基金會備份。
